Minutes et répertoires du notaire Étienne DAMAISON, 30 mars 1812 - 19 novembre 1844 (étude XXXII)
Archives nationales
Minutes et répertoires du notaire Étienne DAMAISON (étude XXXII)
30 mars 1812 - 19 novembre 1844
MC/ET/XXXII/192 - MC/ET/XXXII/428, MC/RE/XXXII/13 - MC/RE/XXXII/20
Etude XXXII; Damaison, Etienne
Archives nationales de France
Minutes et répertoires: la loi 2008-696 du 15 juillet 2008 relative aux archives a fixé à 75 ans à compter de la date de l'acte, ou à 25 ans à compter de la date du décès de l'intéressé si ce délai est plus bref, le délai de communication des minutes et répertoires des notaires; ce délai est porté à 100 ans à compter de la date de l'acte si le document se rapporte à un mineur (code du Patrimoine, articles L213-2, 4e d et 5e).
Autres documents de l'étude (dossiers de clients, comptabilité...): s'agissant d'archives privées, ces documents sont communicables selon les modalités fixées par le déposant ou le donateur.
Certains documents ne sont pas accessibles en raison de leur mauvais état de conservation.
Versement
Accès aux instruments de recherche de tous les notaires de l’étude XXXII
Archives de l'étude XXXII
- Minutes de Étienne DAMAISON, mars 1812 - 19 novembre 1844; MC/ET/XXXII/192 - MC/ET/XXXII/428
  - Minutes. 1812, mars - 1812, avril, mars 1812 - avril 1812; MC/ET/XXXII/192
    Informations complémentaires:
    1812, 1 à 27 mars: actes passés par-devant Pierre Tiron.
    1812, 30 mars à avril: actes passés par-devant Étienne Damaison.
    Informations concernant le classement:
    Le niveau inférieur de description, quand il existe, correspond aux minutes d'actes. Toutes les minutes ne sont pas forcément décrites une à une. Les descriptions de ces minutes sont plus ou moins détaillées.
  - Minutes. 1812, mai - 1812, juin, mai 1812 - juin 1812; MC/ET/XXXII/193
  - Minutes. 1812, juillet, juillet 1812; MC/ET/XXXII/194
  - Minutes. 1812, août, août 1812; MC/ET/XXXII/195
  - Minutes. 1812, septembre - 1812, octobre, septembre 1812 - octobre 1812; MC/ET/XXXII/196
  - Minutes. 1812, novembre - 1812, décembre, novembre 1812 - décembre 1812; MC/ET/XXXII/197
  - Minutes. 1813, janvier - 1813, février, janvier 1813 - février 1813; MC/ET/XXXII/198
  - Minutes. 1813, mars - 1813, avril, mars 1813 - avril 1813; MC/ET/XXXII/199
  - Minutes. 1813, mai - 1813, juin, mai 1813 - juin 1813; MC/ET/XXXII/200
  - Minutes. 1813, juillet - 1813, août, juillet 1813 - août 1813; MC/ET/XXXII/201
  - Minutes. 1813, septembre - 1813, octobre, septembre 1813 - octobre 1813; MC/ET/XXXII/202
  - Minutes. 1813, novembre - 1813, décembre, novembre 1813 - décembre 1813; MC/ET/XXXII/203
  - Minutes. 1814, janvier - 1814, mars, janvier 1814 - mars 1814; MC/ET/XXXII/204
  - Minutes. 1814, avril - 1814, juin, avril 1814 - juin 1814; MC/ET/XXXII/205
  - Minutes. 1814, juillet - 1814, septembre, juillet 1814 - septembre 1814; MC/ET/XXXII/206
  - Minutes. 1814, octobre - 1814, décembre, octobre 1814 - décembre 1814; MC/ET/XXXII/207
  - Minutes. 1815, janvier - 1815, mars, janvier 1815 - mars 1815; MC/ET/XXXII/208
  - Minutes. 1815, avril - 1815, juin, avril 1815 - juin 1815; MC/ET/XXXII/209
  - Minutes. 1815, juillet - 1815, octobre, juillet 1815 - octobre 1815; MC/ET/XXXII/210
  - Minutes. 1815, novembre - 1815, décembre, novembre 1815 - décembre 1815; MC/ET/XXXII/211
  - Minutes. 1816, janvier - 1816, mars, janvier 1816 - mars 1816; MC/ET/XXXII/212
  - Minutes. 1816, avril - 1816, juin, avril 1816 - juin 1816; MC/ET/XXXII/213
  - Minutes. 1816, juillet - 1816, août, juillet 1816 - août 1816; MC/ET/XXXII/214
  - Minutes. 1816, septembre - 1816, octobre, septembre 1816 - octobre 1816; MC/ET/XXXII/215
  - Minutes. 1816, novembre - 1816, décembre, novembre 1816 - décembre 1816; MC/ET/XXXII/216
  - Minutes. 1817, janvier - 1817, février, janvier 1817 - février 1817; MC/ET/XXXII/217
  - Minutes. 1817, mars - 1817, avril, mars 1817 - avril 1817; MC/ET/XXXII/218
  - Minutes. 1817, mai - 1817, juin, mai 1817 - juin 1817; MC/ET/XXXII/219
  - Minutes. 1817, juillet - 1817, août, juillet 1817 - août 1817; MC/ET/XXXII/220
  - Minutes. 1817, septembre - 1817, octobre, septembre 1817 - octobre 1817; MC/ET/XXXII/221
  - Minutes. 1817, novembre - 1817, décembre, novembre 1817 - décembre 1817; MC/ET/XXXII/222
  - Minutes. 1818, janvier - 1818, 19 mars, janvier 1818 - 19 mars 1818; MC/ET/XXXII/223/A
    Ancienne(s) cote(s):
    ET/XXXII/223
  - Minutes. 1818, 21 mars - 1818, mai, 21 mars 1818 - mai 1818; MC/ET/XXXII/224
  - Minutes. 1818, juin - 1818, juillet, juin 1818 - juillet 1818; MC/ET/XXXII/225
  - Minutes. 1818, août - 1818, octobre, août 1818 - octobre 1818; MC/ET/XXXII/226
  - Minutes. 1818, novembre - 1818, décembre, novembre 1818 - décembre 1818; MC/ET/XXXII/227
  - Minutes. 1819, janvier - 1819, février, janvier 1819 - février 1819; MC/ET/XXXII/228
  - Minutes. 1819, mars - 1819, avril, mars 1819 - avril 1819; MC/ET/XXXII/229
  - Minutes. 1819, mai - 1819, juillet, mai 1819 - juillet 1819; MC/ET/XXXII/230
  - Minutes. 1819, août - 1819, septembre, août 1819 - septembre 1819; MC/ET/XXXII/231
    - Inventaire après décès de Pierre Gabriel Tiron, notaire., 2 septembre 1819; MC/ET/XXXII/231
      Origine de l'information:
      Philippe Bertholet, Études et notaires parisiens en 1803, Paris Association des notaires du Châtelet, 2004 [594 actes] (voir contexte dans le Plan d’orientation général - Notaires de Paris, guides thématiques du Minutier).
      Date de création de la notice: 2006
      inventaire après décès; Tiron, Pierre Gabriel; notaire
  - Minutes. 1819, octobre - 1819, décembre, octobre 1819 - décembre 1819; MC/ET/XXXII/232
  - Minutes. 1820, janvier - 1820, février, janvier 1820 - février 1820; MC/ET/XXXII/233
  - Minutes. 1820, mars - 1820, avril, mars 1820 - avril 1820; MC/ET/XXXII/234
  - Minutes. 1820, mai - 1820, juin, mai 1820 - juin 1820; MC/ET/XXXII/235
  - Minutes. 1820, juillet, juillet 1820; MC/ET/XXXII/236
  - Minutes. 1820, août, août 1820; MC/ET/XXXII/237
  - Minutes. 1820, septembre - 1820, octobre, septembre 1820 - octobre 1820; MC/ET/XXXII/238
  - Minutes. 1820, novembre - 1820, décembre, novembre 1820 - décembre 1820; MC/ET/XXXII/239
  - Minutes. 1821, janvier - 1821, février, janvier 1821 - février 1821; MC/ET/XXXII/240
  - Minutes. 1821, mars, mars 1821; MC/ET/XXXII/241
  - Minutes. 1821, avril, avril 1821; MC/ET/XXXII/242
  - Minutes. 1821, mai, mai 1821; MC/ET/XXXII/243
  - Minutes. 1821, juin, juin 1821; MC/ET/XXXII/244
  - Minutes. 1821, juillet - 1821, août, juillet 1821 - août 1821; MC/ET/XXXII/245
  - Minutes. 1821, septembre - 1821, octobre, septembre 1821 - octobre 1821; MC/ET/XXXII/246
    - Contrat de mariage entre Adrien François Antheaume, notaire, et Marie Joséphine Lefèvre, fille de Nicolas Lefèvre et de Geneviève Floury., 24 octobre 1821; MC/ET/XXXII/246
      contrat de mariage; Antheaume, Adrien François; Lefèvre, Marie Joséphine; Lefèvre, Nicolas; Floury, Geneviève; notaire
  - Minutes. 1821, novembre - 1821, décembre, novembre 1821 - décembre 1821; MC/ET/XXXII/247
  - Minutes. 1822, janvier - 1822, février, janvier 1822 - février 1822; MC/ET/XXXII/248
  - Minutes. 1822, mars - 1822, avril, mars 1822 - avril 1822; MC/ET/XXXII/249
  - Minutes. 1822, mai - 1822, juin, mai 1822 - juin 1822; MC/ET/XXXII/250
  - Minutes. 1822, juillet - 1822, août, juillet 1822 - août 1822; MC/ET/XXXII/251
  - Minutes. 1822, septembre, septembre 1822; MC/ET/XXXII/252
  - Minutes. 1822, octobre, octobre 1822; MC/ET/XXXII/253
  - Minutes. 1822, novembre - 1822, décembre, novembre 1822 - décembre 1822; MC/ET/XXXII/254
  - Minutes. 1823, janvier - 1823, février, janvier 1823 - février 1823; MC/ET/XXXII/255
  - Minutes. 1823, mars - 1823, avril, mars 1823 - avril 1823; MC/ET/XXXII/256
  - Minutes. 1823, mai - 1823, juin, mai 1823 - juin 1823; MC/ET/XXXII/257
  - Minutes. 1823, juillet - 1823, septembre, juillet 1823 - septembre 1823; MC/ET/XXXII/258
  - Minutes. 1823, octobre - 1823, novembre, octobre 1823 - novembre 1823; MC/ET/XXXII/259
  - Minutes. 1823, décembre, décembre 1823; MC/ET/XXXII/260
  - Minutes. 1824, janvier - 1824, février, janvier 1824 - février 1824; MC/ET/XXXII/261
  - Minutes. 1824, mars, mars 1824; MC/ET/XXXII/262
  - Minutes. 1824, avril, avril 1824; MC/ET/XXXII/263
  - Minutes. 1824, mai - 1824, juin, mai 1824 - juin 1824; MC/ET/XXXII/264
    - Inventaire après décès d'Adrien François Antheaume, notaire., 20 mai 1824; MC/ET/XXXII/264
      inventaire après décès; Antheaume, Adrien François; notaire
    - Dépôt du testament olographe d'Adrien François Antheaume, notaire., 28 mai 1824; MC/ET/XXXII/264
      dépôt de pièces; testament; Antheaume, Adrien François; notaire
  - Minutes. 1824, juillet - 1824, septembre, juillet 1824 - septembre 1824; MC/ET/XXXII/265
  - Minutes. 1824, octobre, octobre 1824; MC/ET/XXXII/266
  - Minutes. 1824, novembre, novembre 1824; MC/ET/XXXII/267
  - Minutes. 1824, décembre, décembre 1824; MC/ET/XXXII/268
  - Minutes. 1825, janvier - 1825, février, janvier 1825 - février 1825; MC/ET/XXXII/269
  - Minutes. 1825, mars, mars 1825; MC/ET/XXXII/270
  - Minutes. 1825, avril - 1825, mai, avril 1825 - mai 1825; MC/ET/XXXII/271
  - Minutes. 1825, juin - 1825, juillet, juin 1825 - juillet 1825; MC/ET/XXXII/272
  - Minutes. 1825, août, août 1825; MC/ET/XXXII/273
  - Minutes. 1825, septembre - 1825, octobre, septembre 1825 - octobre 1825; MC/ET/XXXII/274
  - Minutes. 1825, novembre - 1825, décembre, novembre 1825 - décembre 1825; MC/ET/XXXII/275
  - Minutes. 1826, janvier, janvier 1826; MC/ET/XXXII/276
  - Minutes. 1826, février - 1826, mars, février 1826 - mars 1826; MC/ET/XXXII/277
  - Minutes. 1826, avril - 1826, mai, avril 1826 - mai 1826; MC/ET/XXXII/278
  - Minutes. 1826, juin, juin 1826; MC/ET/XXXII/279
  - Minutes. 1826, juillet, juillet 1826; MC/ET/XXXII/280
    - COLLOT (Claude) rôtisseur Grande rue du faubourg Saint-Marcel. § Contrat de mariage de Claude COLLOT, et de Marie de LA MARRE, 11 novembre 1642; MC/ET/XXXII/280
      Fichier dit 'général' XVIIe-XVIIIe siècles, par le personnel du Minutier, 1954-1999 ( fichier papier entièrement dématérialisé; voir contexte dans le Plan d’orientation général - Notaires de Paris, guides thématiques du Minutier).
      Date de révision: 2011-2012
      Date de création de la notice: 2010
      contrat de mariage; Collot, Claude
  - Minutes. 1826, août, août 1826; MC/ET/XXXII/281
  - Minutes. 1826, septembre - 1826, octobre, septembre 1826 - octobre 1826; MC/ET/XXXII/282
  - Minutes. 1826, novembre - 1826, décembre, novembre 1826 - décembre 1826; MC/ET/XXXII/283
  - Minutes. 1827, janvier - 1827, février, janvier 1827 - février 1827; MC/ET/XXXII/284
  - Minutes. 1827, mars, mars 1827; MC/ET/XXXII/285
  - Minutes. 1827, avril, avril 1827; MC/ET/XXXII/286
  - Minutes. 1827, mai - 1827, juin, mai 1827 - juin 1827; MC/ET/XXXII/287
  - Minutes. 1827, juillet - 1827, août, juillet 1827 - août 1827; MC/ET/XXXII/288
  - Minutes. 1827, septembre, septembre 1827; MC/ET/XXXII/289
  - Minutes. 1827, octobre, octobre 1827; MC/ET/XXXII/290
  - Minutes. 1827, novembre - 1827, décembre, novembre 1827 - décembre 1827; MC/ET/XXXII/291
  - Minutes. 1828, janvier, janvier 1828; MC/ET/XXXII/292
  - Minutes. 1828, février, février 1828; MC/ET/XXXII/293
  - Minutes. 1828, mars - 1828, avril, mars 1828 - avril 1828; MC/ET/XXXII/294
  - Minutes. 1828, mai - 1828, juin, mai 1828 - juin 1828; MC/ET/XXXII/295
  - Minutes. 1828, juillet - 1828, août, juillet 1828 - août 1828; MC/ET/XXXII/296
  - Minutes. 1828, septembre, septembre 1828; MC/ET/XXXII/297
  - Minutes. 1828, octobre - 1828, novembre, octobre 1828 - novembre 1828; MC/ET/XXXII/298
  - Minutes. 1828, décembre, décembre 1828; MC/ET/XXXII/299
  - Minutes. 1829, janvier - 1829, février, janvier 1829 - février 1829; MC/ET/XXXII/300
    Attention: acte(s) coté(s) en Réserve
    - Dépôt des testaments olographes de Jean François Nicolas Paul Barras, ancien général de division, ex-président du Directoire, demeurant au 70 rue de Chaillot., 30 janvier 1829; MC/ET/XXXII/300
      Fichier dit 'général' XIXe siècle (1147 actes), par Claire Béchu et Guillaume Nahon, 1988-1999. (fichier papier entièrement dématérialisé; voir contexte dans le Plan d’orientation général - Notaires de Paris, guides thématiques du Minutier).
      Date de création de la notice: 2008
      officier général; testament; dépôt de pièces; Chaillot (rue de); Barras, Jean François Nicolas Paul
    - Inventaire après décès de Paul Jean François Nicolas de Barras, général, ex-président du Directoire, 70 rue de Chaillot, à la requête de Marie Pélagie Templier, sa veuve., 5 février 1829; MC/RS//1005; 36 ff. papier
      Cote originelle du document:
      MC/ET/XXXII/300
      Informations concernant le classement et la cotation du document:
      Acte coté en Réserve.
      Actes signalés par le personnel du Minutier central des notaires de Paris, 2002-2011 (base de données migrée: voir contexte dans le Plan d’orientation général - Notaires de Paris, guides thématiques du Minutier).
      Date de création de la notice: 2002
      Date de révision: 2011
      inventaire après décès; Chaillot (rue de); Barras, Paul Jean François Nicolas (1755-1829); Templier, Marie Pélagie (1759-18..); officier général
  - Minutes. 1829, mars, mars 1829; MC/ET/XXXII/301
  - Minutes. 1829, avril, avril 1829; MC/ET/XXXII/302
  - Minutes. 1829, mai, mai 1829; MC/ET/XXXII/303
  - Minutes. 1829, juin, juin 1829; MC/ET/XXXII/304
  - Minutes. 1829, juillet - 1829, août, juillet 1829 - août 1829; MC/ET/XXXII/305
  - Minutes. 1829, septembre, septembre 1829; MC/ET/XXXII/306
  - Minutes. 1829, octobre - 1829, novembre, octobre 1829 - novembre 1829; MC/ET/XXXII/307
  - Minutes. 1829, décembre, décembre 1829; MC/ET/XXXII/308
  - Minutes. 1830, janvier, janvier 1830; MC/ET/XXXII/309
    11 janvier - dépôt Perrin, étudiant en droit, de l'acte d'octroi de la charge de capitaine exempte des gardes du corps du duc d'Orléans à Jean-Alexis Durand, sieur des Ormes, à la place de Louis de Tronçay, démissionnaire, Versailles 15 mars 1698 - originale scellé.
  - Minutes. 1830, février, février 1830; MC/ET/XXXII/310
  - Minutes. 1830, mars, mars 1830; MC/ET/XXXII/311
  - Minutes. 1830, avril, avril 1830; MC/ET/XXXII/312
  - Minutes. 1830, mai - 1830, juin, mai 1830 - juin 1830; MC/ET/XXXII/313
  - Minutes. 1830, juillet - 1830, août, juillet 1830 - août 1830; MC/ET/XXXII/314
  - Minutes. 1830, septembre, septembre 1830; MC/ET/XXXII/315
  - Minutes. 1830, octobre, octobre 1830; MC/ET/XXXII/316
  - Minutes. 1830, novembre - 1830, décembre, novembre 1830 - décembre 1830; MC/ET/XXXII/317
  - Minutes. 1831, janvier, janvier 1831; MC/ET/XXXII/318
  - Minutes. 1831, février - 1831, mars, février 1831 - mars 1831; MC/ET/XXXII/319
  - Minutes. 1831, avril, avril 1831; MC/ET/XXXII/320
  - Minutes. 1831, mai, mai 1831; MC/ET/XXXII/321
  - Minutes. 1831, juin - 1831, juillet, juin 1831 - juillet 1831; MC/ET/XXXII/322
  - Minutes. 1831, août - 1831, septembre, août 1831 - septembre 1831; MC/ET/XXXII/323
  - Minutes. 1831, octobre, octobre 1831; MC/ET/XXXII/324
  - Minutes. 1831, novembre, novembre 1831; MC/ET/XXXII/325
  - Minutes. 1831, décembre, décembre 1831; MC/ET/XXXII/326
  - Minutes. 1832, janvier - 1832, février, janvier 1832 - février 1832; MC/ET/XXXII/327
  - Minutes. 1832, mars, mars 1832; MC/ET/XXXII/328
  - Minutes. 1832, avril, avril 1832; MC/ET/XXXII/329
  - Minutes. 1832, mai - 1832, juin, mai 1832 - juin 1832; MC/ET/XXXII/330
  - Minutes. 1832, juillet, juillet 1832; MC/ET/XXXII/331
  - Minutes. 1832, août - 1832, septembre, août 1832 - septembre 1832; MC/ET/XXXII/332
  - Minutes. 1832, octobre - 1832, novembre, octobre 1832 - novembre 1832; MC/ET/XXXII/333
  - Minutes. 1832, décembre, décembre 1832; MC/ET/XXXII/334
  - Minutes. 1833, janvier - 1833, février, janvier 1833 - février 1833; MC/ET/XXXII/335
  - Minutes. 1833, mars - 1833, avril, mars 1833 - avril 1833; MC/ET/XXXII/336
    Attention: certains actes ont été constatés manquants
    - Liquidation après divorce entre François Achille Maine-Glatigny, notaire, et Henriette Pauline Fourchy, fille de François Toussaint Fourchy, notaire (mention de la mort dudit François Toussaint Fourchy et de sa succession)., 6 mars 1833; MC/ET/XXXII/336
      liquidation; Fourchy, François Toussaint; Maine-Glatigny, François Achille; Fourchy, Henriette Pauline; notaire
    - Inventaire après décès: Morisan, Jeanne-Victoire. Gilliée, Pierre-Joseph (veuve). Orfèvres (quai des), n° 18. Décédée le 27 février 1833., 13 mars 1833; MC/ET/XXXII/336
      Base Miriad 2 des inventaires après décès, 1801-1850, par Thierry Boudignon, avec le concours de Marie-France Nivet et du personnel du Minutier central, 1995-2012 (base de données migrée: voir contexte dans le Plan d’orientation général - Notaires de Paris, guides thématiques du Minutier).
      Date de création de la notice: 2004
      inventaire après décès; Orfèvres (quai des); Morisan, Jeanne-Victoire; Gilliée, Pierre-Joseph
    - Mainlevée au profit de la succession: Auxcousteaux, Jean-Baptiste-Marie. Décédé en l'an XI., 13 mars 1833; MC/ET/XXXII/336
      mainlevée; Auxcousteaux, Jean-Baptiste-Marie
    - Notoriété après décès: Wagner, Nicolas. Charron. Faubourg-Montmartre (rue du), n° 85. Décédé le 19 février 1824., 23 mars 1833; MC/ET/XXXII/336
      Acte de décès de son fils Paul Léon Wagner, menuisier, rue du Faubourg-Saint-Denis, n° 47 (décédé le 17 mai 1828).
      notoriété; Faubourg-Montmartre (rue du); Faubourg-Saint-Denis (rue du); Wagner, Nicolas; Wagner, Paul-Léon; charron; menuisier
    - Inventaire après décès: Bouchez, Joachim-Jacques-Joseph. Tailleur d'habits. Meslay (rue), n° 64. Décédé le 22 février 1833., 4 avril 1833; MC/ET/XXXII/336
      inventaire après décès; Meslay (rue); Bouchez, Joachim-Jacques-Joseph; tailleur d'habits
    - Inventaire après décès du baron Guillaume-Louis Ternaux. manufacturier de textiles. Fossés-Montmartre (rue des), n° 2. Décédé à Saint-Ouen, le 2 avril 1833., 15 avril 1833
      Attention: l'original de l'acte est manquant.
      Mention dans le répertoire du notaire coté:
      MC/RE/XXXII/18
      3 juillet et 10 août 1833, procurations par Jean Charles Louis Ternaux son fils. 27 septembre 1833 et 17 janvier 1834, mainlevées et quittance du même jour. 14 février 1834, 2 octobre 1834, obligations. 14 mars 1835, procès-verbal d'ouverture de compte de bénéfice d'inventaire (achevé le 30 décembre 1837, acte manquant). 4 juin 1835, cession de brevet de perfectionnement. 12 juin 1835, procuration. 12 novembre 1835, obligation. 20 septembre 1836, déclaration. 22 septembre 1836, procuration. 18 novembre 1836, obligation, RE/XXXII/18.
      inventaire après décès; procuration; mainlevée; obligation; cession; brevet notarié; déclaration; Fossés-Montmartre (rue des); Saint-Ouen (Seine-Saint-Denis); Ternaux, Guillaume-Louis; Ternaux, Jean Charles Louis; chef d'entreprise; tisserand
    - Inventaire après décès: Benoist, Marie-Madeleine. Descoutures, Auguste (veuve). Monceau-Saint-Gervais (rue du), n° 13. Décédée le 19 mars 1833., 18 avril 1833; MC/ET/XXXII/336
      Livres.
      inventaire après décès; Monceau-Saint-Gervais (rue du); Benoist, Marie-Madeleine; Descoutures, Auguste
    - Inventaire après décès: Garnier, Toussaint-Louis. Cléry (rue de), n° 9. et de Marie Emilie Picon, son épouse., 22 avril 1833; MC/ET/XXXII/336
      Flûte, marchandise du commerce de marchand tailleur brocanteur, objets et ustensiles de brocanteur.
      inventaire après décès; Cléry (rue de); Garnier, Toussaint-Louis; Picon, Marie-Emilie; brocanteur; tailleur d'habits
  - Minutes. 1833, mai - 1833, juin, mai 1833 - juin 1833; MC/ET/XXXII/337
  - Minutes. 1833, juillet, juillet 1833; MC/ET/XXXII/338
  - Minutes. 1833, août, août 1833; MC/ET/XXXII/339
  - Minutes. 1833, septembre - 1833, octobre, septembre 1833 - octobre 1833; MC/ET/XXXII/340
  - Minutes. 1833, novembre - 1833, décembre, novembre 1833 - décembre 1833; MC/ET/XXXII/341
  - Minutes. 1834, janvier, janvier 1834; MC/ET/XXXII/342
  - Minutes. 1834, février - 1834, mars, février 1834 - mars 1834; MC/ET/XXXII/343
  - Minutes. 1834, avril, avril 1834; MC/ET/XXXII/344
  - Minutes. 1834, mai, mai 1834; MC/ET/XXXII/345
  - Minutes. 1834, juin, juin 1834; MC/ET/XXXII/346
  - Minutes. 1834, juillet - 1834, septembre, juillet 1834 - septembre 1834; MC/ET/XXXII/347
  - Minutes. 1834, octobre - 1834, novembre, octobre 1834 - novembre 1834; MC/ET/XXXII/348
  - Minutes. 1834, décembre, décembre 1834; MC/ET/XXXII/349
  - Minutes. 1835, janvier, janvier 1835; MC/ET/XXXII/350
  - Minutes. 1835, février - 1835, avril, février 1835 - avril 1835; MC/ET/XXXII/351
  - Minutes. 1835, mai - 1835, juin, mai 1835 - juin 1835; MC/ET/XXXII/352
  - Minutes. 1835, juillet, juillet 1835; MC/ET/XXXII/353
  - Minutes. 1835, août - 1835, septembre, août 1835 - septembre 1835; MC/ET/XXXII/354
  - Minutes. 1835, octobre - 1835, novembre, octobre 1835 - novembre 1835; MC/ET/XXXII/355
  - Minutes. 1835, décembre, décembre 1835; MC/ET/XXXII/356
  - Minutes. 1836, janvier, janvier 1836; MC/ET/XXXII/357
  - Minutes. 1836, février - 1836, mars, février 1836 - mars 1836; MC/ET/XXXII/358
    - DESSAUX (Antoine) Compagnon serrurier Saint Germain en Laye § Quittance de remboursement, 24 mai 1756; MC/ET/XXXII/358
      Artisans XVIIIe siècle, par M. Rambaud et C. Grodecki, 1956-1977 ( fichier papier entièrement dématérialisé; voir contexte dans le Plan d’orientation général - Notaires de Paris, guides thématiques du Minutier).
      quittance; Dessaux, Antoine
    - LE SUEUR (Pierre-Claude), Maître peintre et doreur, Entrepreneur des bâtiments du Roy. Rue de la Calande, paroisse Saint Germain le Vieil .. § Quittance, 30 mai 1756; MC/ET/XXXII/358
      quittance; Le Sueur, Pierre-Claude
  - Minutes. 1836, avril, avril 1836; MC/ET/XXXII/359
  - Minutes. 1836, mai - 1836, juin, mai 1836 - juin 1836; MC/ET/XXXII/360
  - Minutes. 1836, juillet - 1836, août, juillet 1836 - août 1836; MC/ET/XXXII/361
  - Minutes. 1836, septembre - 1836, octobre, septembre 1836 - octobre 1836; MC/ET/XXXII/362
  - Minutes. 1836, novembre - 1836, décembre, novembre 1836 - décembre 1836; MC/ET/XXXII/363
  - Minutes. 1837, janvier, janvier 1837; MC/ET/XXXII/364
  - Minutes. 1837, février, février 1837; MC/ET/XXXII/365
  - Minutes. 1837, mars, mars 1837; MC/ET/XXXII/366
  - Minutes. 1837, avril, avril 1837; MC/ET/XXXII/367
  - Minutes. 1837, mai, mai 1837; MC/ET/XXXII/368
  - Minutes. 1837, juin - 1837, juillet, juin 1837 - juillet 1837; MC/ET/XXXII/369
  - Minutes. 1837, août - 1837, septembre, août 1837 - septembre 1837; MC/ET/XXXII/370
  - Minutes. 1837, octobre, octobre 1837; MC/ET/XXXII/371
  - Minutes. 1837, novembre, novembre 1837; MC/ET/XXXII/372
  - Minutes. 1837, décembre, décembre 1837; MC/ET/XXXII/373
  - Minutes. 1838, janvier - 1838, février, janvier 1838 - février 1838; MC/ET/XXXII/374
  - Minutes. 1838, mars - 1838, avril, mars 1838 - avril 1838; MC/ET/XXXII/375
  - Minutes. 1838, mai - 1838, juin, mai 1838 - juin 1838; MC/ET/XXXII/376
    - Notoriété après décès: Tellier, Adélaïde. Faubourg-Saint-Denis (rue du), n° 20. Décédée le 28 avril 1833., 9 mai 1838; MC/ET/XXXII/376
      acte de décès
      Le même jour, délivrance de legs.
      notoriété; délivrance de legs; Faubourg-Saint-Denis (rue du); Tellier, Adélaïde
    - Inventaire après décès: Thoury, Catherine-Eulalie. Lagoutte, Mathieu-Jean-Antoine-Alexandre (épouse). Négociant. Touraine (rue de), n° 2, au Marais. Décédée le 17 janvier 1838., 9 mai 1838; MC/ET/XXXII/376
      Piano droit Pleyel
      inventaire après décès; Touraine (rue de); Thoury, Catherine-Eulalie; Lagoutte, Mathieu-Jean-Antoine-Alexandre; négociant
    - Notoriété après décès: Chanut, Victoire-Antoinette. Delmas, Antoine (épouse). Ferrailleur. Saint-Antoine (place), n° 5. Décédée le 28 avril 1838., 11 mai 1838; MC/ET/XXXII/376
      notoriété; Saint-Antoine (place); Chanut, Victoire-Antoinette; Delmas, Antoine; forgeron; commerçant